【裁判字號】    95,易,325
【裁判日期】    950425
【裁判案由】    竊盜
【裁判全文】
臺灣臺南地方法院刑事判決               95年度易字第325號
公  訴  人  臺灣臺南地方法院檢察署檢察官
被      告  丙○○
上列被告因竊盜案件，經檢察官提起公訴（九十五年度偵字第四
五四０號），經被告於準備程序期日就被訴事實為有罪之陳述，
經本院合議庭裁定由受命法官獨任行簡式審判程序，並判決如下
：
    主  文
丙○○於夜間侵入住宅竊盜，累犯，處有期徒刑捌月。
    事  實
一、丙○○前於民國（下同）九十三年間，因違反毒品危害防制
    條例案件，經本院以九十三年度訴字第五００號判決判處有
    期徒刑十月確定，甫於九十四年六月三十日因縮刑期滿執行
    完畢。
二、丙○○猶不知悔改，竟意圖為自己不法所有，於九十五年三
    月四日晚間九時十五分許，侵入乙○○位於台南縣永康市○
    ○路一五四巷八二號之居所一樓，竊取其內設置神壇之神像
    上所懸掛之大小金牌各一面、金葫蘆一個（共重約十一台錢
    ），得手後欲離去時，為乙○○發覺，而報警循線查獲。
三、案經台南縣警察局永康分局報告臺灣臺南地方法院檢察署檢
    察官偵查起訴。
    理  由
一、本件被告丙○○所犯為死刑、無期徒刑或最輕本刑為三年以
    上有期徒刑以外之罪，其於準備程序中就被訴事實為有罪之
    陳述，經法官告知簡式審判程序之旨，並聽取公訴人之意見
    後，爰依刑事訴訟法第二百七十三條之一第一項規定，裁定
    由受命法官獨任進行簡式審判程序，合先敘明。
二、上揭犯罪事實，迭據被告丙○○於警詢、偵查中及本院準備
    程序與審理時坦承不諱，復經被害人乙○○於警詢供述明確
    ，並有扣押書、贓物認領保管單各一份、現場照片二幀在卷
    可資佐證。綜上所查，被告丙○○前開自白核與事實相符，
    因此，本件事證明確，被告犯行洵堪認定。
三、論罪科刑
  (一)核被告丙○○前開所為，係犯刑法第三百二十一條第一項第
    一款之於夜間侵入住宅加重竊盜罪既遂。又查，被告丙○○
    前於九十三年間，因違反毒品危害防制條例案件，經本院以
    九十三年度訴字第五００號判決判處有期徒刑十月確定，甫
    於九十四年六月三十日因縮刑期滿執行完畢乙情，有臺灣高
    等法院被告全國前案紀錄表及臺灣臺南地方法院檢察署刑案
    資料查註紀錄表各一件在卷可稽，其受有期徒刑執行完畢後
    ，五年內再犯本件有期徒刑以上之罪，為累犯，依法應加重
    其刑。
  (二)爰審酌被告有犯罪事實欄所載之素行，暨其之犯罪動機、目
    的、手段、所生危害、智識程度、生活狀況、所竊財物之價
    值及犯後坦承犯行態度尚佳等一切情狀，量處如主文所示之
    刑，以資懲儆。
  (三)至被告求處緩刑云云。然按受二年以下有期徒刑、拘役或罰
    金之宣告，而有下列情形之一，認為以暫不執行為適當者，
    得宣告二年以上五年以下之緩刑，其期間自裁判確定之日起
    算：未曾受有期徒刑以上刑之宣告者。前受有期徒刑以
    上刑之宣告，執行完畢或赦免後，五年以內未曾受有期徒刑
    以上刑之宣告者，刑法第七十四條定有明文。查被告丙○○
    前於九十三年間，因違反毒品危害防制條例案件，經本院以
    九十三年度訴字第五００號判決判處有期徒刑十月確定，甫
    九十四年六月三十日執行完畢乙節，已見前述，核與前開緩
    刑要件不合，是以，被告求處緩刑，於法無據。
  (四)被告雖又主張現有正常工作，需照料年邁雙親，請求按刑法
    第五十九條之規定酌減其刑云云。惟按刑法第五十九條之酌
    量減輕其刑，必須犯罪另有特殊之原因與環境等等，在客觀
    上足以引起一般同情，認為即予宣告法定低度刑期尤嫌過重
    者，始有其適用（最高法院四十五年台上字第一一六五號判
    例要旨參照）。查被告丙○○前於八十九年間，因違反毒品
    危害條例案件，經本院裁定觀察勒戒，因無繼續施用傾向，
    經臺灣臺南地方法院檢察署以八十九年毒偵字第一一０四號
    不起訴處分確定；又於九十一年間，因違反毒品危害防制條
    例案件，經臺灣台北地方法院九十一年度毒聲字第一九九二
    號裁定令入戒治處所強制戒治，於九十二年七月九日停止戒
    治出監，復經臺灣台北地方法院以九十一年度訴字第一三六
    八號判決判處有期徒刑七月確定，於九十三年六月七日因縮
    刑期滿執行完畢；再於九十三年間，因違反毒品危害防制條
    例案件，經本院以九十三年度訴字第五００號判決判處有期
    徒刑十月確定，甫於九十四年六月三十日因縮刑期滿執行完
    畢，有前開臺灣高等法院被告全國前案紀錄表及臺灣臺南地
    方法院檢察署刑案資料查註紀錄表在卷可按，足徵被告自八
    十九年間起至九十三年間止，多次因違反毒品危害防制條例
    案件，經法院裁定觀察勒戒、強制戒治及科刑處罰，仍不收
    任何保安處分級刑罰教化功能，甫於九十四年六月三十日執
    行完畢出監，即再犯本件，且犯罪動機乃本於己意，並非受
    到特殊原因、環境之緣故，客觀上並無法引起同情，依前開
    說明，本件並無刑法第五十九條之適用，因此，被告求處減
    刑，亦屬無據，附此敘明。
據上論斷，應依刑事訴訟法第二百七十三條之一第一項、第二百
九十九條第一項前段，刑法第三百二十一條第一項第一款，罰金
罰鍰提高標準條例第一條前段，判決如主文。
本案經檢察官甲○○到庭執行職務。
中    華    民    國    95    年    4     月    25    日
                  刑事第九庭   法  官  黃欣怡
上以正本證明與原本無異
如不服本判決應於送達十日內向本院提出上訴
                               書記官  陳怡吟
中    華    民    國    95    年    4     月    25    日
附錄法條：
中華民國刑法第321條
犯竊盜罪而有左列情形之一者，處6月以上、5年以下有期徒刑：
一於夜間侵入住宅或有人居住之建築物、船艦或隱匿其內而犯之
者。


司法院資訊處製作；財團法人民間司法改革基金會備份。
